

# Fiona STEINER

# Data analyst

- fiona.steiner@gmail.com
- Région lyonnaise
- https://fiona-steiner.github.io
- □ Télétravail ou présentiel
- Permis B
- 0623074910

#### Réseaux sociaux

- in @fiona-steiner
- 🖣 @fiona-steiner

# À propos de moi

Au travers de mes expériences dans divers secteurs d'activité, j'ai mené avec succès de multiples projets, depuis l'analyse des besoins à la conception technique de la solution en passant par la rédaction des spécifications fonctionnelles. Mes qualités d'analyse, de synthèse ainsi que ma rigueur et mon sens de l'organisation me permettent aujourd'hui de travailler sur tout type de projets.

Disponible immédiatement.

#### **Atouts**

- Esprit d'analyse et de synthèse
- Organisée et rigoureuse
- Chaleureuse et empathique

#### Secteurs d'activité

- Industrie spatiale
- Aide et maintien à l'emploi
- Banque
- Enseignement universitaire
- Pôle Emploi (unification de l'ANPE et des ASSEDIC)
- Alimentation canine

## Centres d'intérêt

- · Monde canin
- Voyages
- Animation pour enfants (Obtention du BAFA en 2009)

### **Compétences**

#### Compétences data

- Data Wrangling
- Data Viz
- Machine Learning

#### **Compétences fonctionnelles**

- Recueil du besoin
- Rédaction de spécifications fonctionnelles

#### Gestion de projet

- Méthodologie Agile/Scrum, Kanban
- Outils : Trello

#### **Environnements technologiques**

- Langages de programmation: Python (Matplotlib/Seaborn), SQL, JAVA, C# (Kinect)
- Outils ETL/Dataviz : Tableau, Power BI, Pyramid
- Web: Symfony, HTML, CSS, PHP, SQL, Javascript, MySQL
- Gestion de versions : Git, Subversion

#### **Anglais**

• Technique

### **Expériences professionnelles**

### Développeuse / Analyste fonctionnel

De mars 2016 à octobre 2018 Avencod Nice

CLIENTS : THALÈS ALENIA SPACE - ETHIK MANAGEMENT - CAISSE D'ÉPARGNE CÔTE D'AZUR - UNIVERSITÉ DE NICE - AMADEUS

- Recueil de besoins (Rédaction de spécifications fonctionnelles)
- Conception et prototypage d'interfaces utilisateur
- Modélisation de base de données
- Développements Web / mobile / logiciel

#### MOE Décisionnel

De février 2013 à décembre 2014 Sopra Group Aix-En-Provence

CLIENT : PÔLE EMPLOI

- Analyses d'anomalies de production, déclaration d'anomalies
- Développements de correctifs
- Tests unitaires (création de fiches de test)
- Préparation de la base de données pour la recette puis livraison
- Suivi de production

#### Ingénieur d'étude

De mars 2012 à septembre 2012 Group Scala Marseille

CLIENTS: PROJET INTERNE MARKETING - MINISTÈRE DU TRAVAIL - ROYAL CANIN

• Conception et réalisation de systèmes décisionnels

## **Diplômes et Formations**

#### Data analyst

De juillet 2022 à octobre 2022 LePont, Université de Berkley Lyon

Master Professionnel Informatique Avancée et Applications Option Base de Données Avancées

2012 Aix-Marseille Université Marseille